# N A S S I M L O U N A D I

DÉVELOPPEUR WEB



#### PROFIL

Étudiant de 21 ans en licence informatique passionné par le développement. Titulaire d'un permis B et disposant d'un véhicule.

Je suis à la recherche d'un stage en développement web, à partir du 15 avril et de 2 mois minimum.

- +337 67 57 37 48
- nassimlnd37@gmail.com
- Tours, France
- in linkedin.com/in/nassimlounadi

#### FORMATIONS

#### LICENCE INFORMATIQUE

Université de Tours - 2021 - 2024

#### BACCALAURÉAT GÉNÉRAL

Lycée Grandmont (Tours) - 2021 - 2024

Spécialités : Mathématiques, Physique-Chimie et Numériques Sciences Informatiques

# C E N T R E S D'I N T E R E T

## SPORT:

Joueur de basket-ball depuis 14 ans Arbitre de basket-ball stagiaire fédéral

#### INFORMATIQUE:

Veille technologique régulière, où je m'essaie à de nouvelle technologie et me tiens au courant des nouveautés dans le domaine

## EXPÉRIENCES

#### Stagiaire développeur fullstack

05/2023 - 07/2023

Laboratoire Informatique Fondamentale et Appliquée de Tours

- Réalisation d'une application web React
- Réalisation d'une API Rest avec Spring
- Relation client
- Établissement d'un cahier des charges

#### Opérateur de production

05/2022 - 08/2022

Invacare Poirier SAS | Fondettes, France

- Responsable de l'approvisionnement en pièces des postes de montages
- Montage de fauteuils roulants.

### COMPÉTENCES TECHNIQUES

## Langages de développement et frameworks :

Java, JavaFX, Spring, HTML, CSS, C#, Tailwind, PHP, Symfony, ReactJS, NextJS, TypeScript

# Base de données :

MariaDB, PostgreSQL, langage SQL

#### Modélisation:

UML - Merise

#### Fiabilité du code :

Tests unitaires, Tests fonctionnels, Tests structurels, Design Patterns

# Conduites de projets :

Méthodologie agile (SCRUM)

## Langues:

Anglais (niveau B2), Espagnol (Niveau A2).